# 请教陈版存货跌价准备的审计

提问人：darkblue_14 时间：2011-04-07 18:59:36
企业出售二等品存货，账面价是 100 万元，企业是按照购销合同中的售价来计提存货跌价准备的，该购销合同中的售价也是 100 万元，但是双方在合同中约定，如果在使用中发现存货质量不合格，供货方只能收到 30 万元的货款，企业依据这份合同计提了 70 万的存货跌价准备。我总觉得这个跌价准备计提的有点怪怪的，请教陈版这个提取依据充分吗？

回答人：chenyiwei
取决于公司能否对这批存货的合格率作出合理的估计。应要求公司根据过去的历史经验、技术资料等尽可能作出合理的估计，不能仅仅根据合同条款规定的最坏情况计提准备，否则依据是不充分的。